* Spannungsgesteuerter Wechselschalter, zweite Bauform (SPDT2).
*
* Herkunft: der weit verbreitete LTspice-Forenschnipsel fuer einen SPDT aus zwei
* S-Schaltern, hier unter dem Namen SPDT2, damit er nicht mit unserem eigenen
* `spdt` kollidiert. Fuenf Zeilen SPICE-Grundelemente ohne Autor- oder
* Lizenzangabe -- die kanonische Schreibweise, die in mehreren Foren steht.
*
* Pins:  COM NO NC = Kontakte,  POS NEG = Steuerpaar
*
*   Steuerspannung ueber +0,5 V : COM-NO geschlossen
*   unter -0,5 V                : COM-NC geschlossen
*
* Unterschied zu `vcspdt` (unser eigenes Modell): dort sind Schwellen, Hysterese
* und Widerstaende Parameter der Instanz, hier stehen sie fest. Und der
* Ruhekontakt bekommt hier das Steuerpaar verkehrt herum statt vertauschter
* Ron/Roff -- das traegt nur, solange die Schwellen symmetrisch um null liegen.
* Bei einem Steuersignal zwischen 0 und 3 V bleibt COM-NC dauerhaft offen; dann
* ist `vcspdt` das richtige Teil. Fuer ein symmetrisches Steuersignal
* (+/-1 V und mehr) tut dieses hier genau das, was es soll.
*
* Label: Wechselschalter, spannungsgesteuert (fest)
* Description: SPDT aus zwei S-Schaltern, Schwellen fest bei +/-0,5 V mit 0,25 V Hysterese, Ron=10 mOhm. Steuerpaar POS/NEG. Parametrierbar: siehe vcspdt.
.subckt SPDT2 COM NO NC POS NEG
S1 COM NO POS NEG MYSW1
S2 COM NC NEG POS MYSW2
.model MYSW1 SW(Ron=0.01 Roff=1G Vh=0.25 Vt=0.5)
.model MYSW2 SW(Ron=0.01 Roff=1G Vh=0.25 Vt=-0.5)
.ends SPDT2